Minutes et répertoires du notaire Jacques JOYEUX, 1547 - 1585 (étude XXIX)
Archives nationales
Minutes et répertoires du notaire Jacques JOYEUX (étude XXIX)
1547 - 1585
MC/ET/XXIX/30 - MC/ET/XXIX/33
Etude XXIX; Joyeux, Jacques
Archives nationales de France
Minutes et répertoires: la loi 2008-696 du 15 juillet 2008 relative aux archives a fixé à 75 ans à compter de la date de l'acte, ou à 25 ans à compter de la date du décès de l'intéressé si ce délai est plus bref, le délai de communication des minutes et répertoires des notaires; ce délai est porté à 100 ans à compter de la date de l'acte si le document se rapporte à un mineur (code du Patrimoine, articles L213-2, 4e d et 5e).
Autres documents de l'étude (dossiers de clients, comptabilité...): s'agissant d'archives privées, ces documents sont communicables selon les modalités fixées par le déposant ou le donateur.
Certains documents ne sont pas accessibles en raison de leur mauvais état de conservation.
Versement
Attention: ce notaire n'a pas laissé de répertoire pour son activité dans l'étude XXIX
Accès aux instruments de recherche de tous les notaires de l’étude XXIX
Archives de l'étude XXIX
- Minutes de Jacques JOYEUX, 1547 - 1585; MC/ET/XXIX/30 - MC/ET/XXIX/33
  - Minutes. 1563, 9 janvier - 14 février, 9 janvier - 14 février 1563; MC/ET/XXIX/30; registre
    Informations complémentaires:
    Fragment de registre mutilé.
    Informations concernant le classement:
    Le niveau inférieur de description, quand il existe, correspond aux minutes d'actes. Toutes les minutes ne sont pas forcément décrites une à une. Les descriptions de ces minutes sont plus ou moins détaillées.
  - Minutes. 1577 - 1582, MC/ET/XXIX/31
    Actes de 1577, 10-31 décembre et de 1582, 27 juin, inventaire du 13 avril 1577.
  - Minutes (inventaires après décès). 1547 - 1585, MC/ET/XXIX/32
    1548, 1556, 1558, 1560, 1571, 1572, 1579 et 1585.
    Deux fragments d'inventaire, l'un de 1547, l'autre de 1560.
    inventaire après décès
    - Inventaire après décès de Guillaume Desnoyers, marchand drapier chaussetier, bourgeois de Paris, demeurant rue des Lombards, à l'enseigne des Deux fleurs de lys, dressé à la requête de [...] Dumas, sa veuve, exécutrice testamentaire, de Jean Desnoyers, marchand drapier chaussetier, fils du défunt (12 f.)., 1547 - 1560; MC/ET/XXIX/32; 12 f. Détérioré dans la partie supérieure.
      Tapisserie; meubles taillés; marchandises du métier de drapier.
      Origine de l'information:
      Documents du Minutier central des notaires de Paris, Inventaires après décès, tome II, 1547-1560, catalogue [2059 actes], par Florence Greffe et Valérie Brousselle, Paris, Archives nationales,1997, notice n°2058 (instrument de recherche imprimé dématérialisé dont la version intégrale est accessible en ligne par la rubrique 'Autres instruments de recherche', voir contexte dans le Plan d’orientation général - Notaires de Paris, guides thématiques du Minutier).
      Date de création de la notice: 2008
      Documents du Minutier central des notaires de Paris, Inventaires après décès, tome II, 1547-1560, catalogue, par F. Greffe et V. Brousselle,1997, 769 p.
      inventaire après décès; Lombards (rue des); Desnoyers, Guillaume; Desnoyers, Jean; Dumas, [...] (veuve de Guillaume Desnoyers); commerçant; fabricant d'accessoires vestimentaires
    - Contrat de mariage de Ysaac Barre, maître menuisier, et d'Ysabeau Duchesne., 24 avril 1547; MC/ET/XXIX/32
      Contrats de mariage XVIe siècle (1315 actes), par Catherine Grodecki, Madeleine Jurgens, Louis Collard, 1954-1986 (fichier papier entièrement dématérialisé; voir contexte dans le Plan d’orientation général - Notaires de Paris, guides thématiques du Minutier).
      Date de création de la notice: 2003
      contrat de mariage; Barre, Ysaac; Duchesne, Ysabeau; menuisier
    - Contrat de mariage entre Ysaac Barre, maître menuisier, et Ysabeau Duchesne, 24 avril 1547 (après Pâques)., MC/ET/XXIX/32
      Actes signalés par Thierry Boudignon, 2003-2012 (base de données migrée: voir contexte dans le Plan d’orientation général - Notaires de Paris, guides thématiques du Minutier).
      Date de révision: 2010
      contrat de mariage; Barre, Isaac; Duchesne, Isabeau; menuisier
    - Inventaire après décès des papiers de Jean Duval, trésorier de l'épargne, demeurant rue d'Orléans à Paris., 28 juin 1547; MC/ET/XXIX/32; 36 f. Premières pages manquantes.
      Documents du Minutier central des notaires de Paris, Inventaires après décès, tome II, 1547-1560, catalogue [2059 actes], par Florence Greffe et Valérie Brousselle, Paris, Archives nationales,1997, notice n°27 (instrument de recherche imprimé dématérialisé dont la version intégrale est accessible en ligne par la rubrique 'Autres instruments de recherche', voir contexte dans le Plan d’orientation général - Notaires de Paris, guides thématiques du Minutier).
      inventaire après décès; Orléans (rue d'); Duval, Jean; trésorier
    - Inventaire après décès de Marie Picquet, femme de Jean Buhot, gagne-deniers à Paris, demeurant rue des Fontaines, à l'enseigne de la Pomme de pin, dressé à la requête de son époux., 4 décembre 1548; MC/ET/XXIX/32; 2 f.
      Tapis peint sur toile.
      Documents du Minutier central des notaires de Paris, Inventaires après décès, tome II, 1547-1560, catalogue [2059 actes], par Florence Greffe et Valérie Brousselle, Paris, Archives nationales,1997, notice n°261 (instrument de recherche imprimé dématérialisé dont la version intégrale est accessible en ligne par la rubrique 'Autres instruments de recherche', voir contexte dans le Plan d’orientation général - Notaires de Paris, guides thématiques du Minutier).
      inventaire après décès; Fontaines (rue des); Buhot, Jean; Picquet, Marie (femme de Jean Buhot); journalier
    - Inventaire après décès de Geneviève Marcel, femme d'Adam Erondelle, maître orfèvre, en une maison au bout du pont au Change, à l'enseigne des Erondelles., 29 juillet 1556; MC/ET/XXIX/32; 12 f.
      Georges Wildenstein, Le goût pour la peinture dans la bourgeoisie parisienne entre 1550 et 1610, d'après des inventaires après décès conservés au Minutier central des notaires aux Archives nationales [6.084 actes], Gazette des Beaux-Arts, t. 33 bis, 1962 (voir contexte dans le Plan d’orientation général - Notaires de Paris, guides thématiques du Minutier).
      Date de révision: 2005
      Date de création de la notice: 2002
      inventaire après décès; Change (pont au); Marcel, Geneviève; Erondelle, Adam; orfèvre
    - Inventaire après décès de Geneviève Marcel, femme d'Adam Erondelle, maître orfèvre, bourgeois de Paris, demeurant au bout du pont au Change, à l'enseigne des Hirondelles, dressé à la requête de son époux, exécuteur testamentaire, tuteur de leurs enfants mineurs, en la présence de Jacques Fournier, maître orfèvre, subrogé tuteur., 29 juillet 1556; MC/ET/XXIX/32; 12 f.
      Tableau; tapisseries; bijoux; joyaux; contrat de mariage.
      Documents du Minutier central des notaires de Paris, Inventaires après décès, tome II, 1547-1560, catalogue [2059 actes], par Florence Greffe et Valérie Brousselle, Paris, Archives nationales,1997, notice n°1219 (instrument de recherche imprimé dématérialisé dont la version intégrale est accessible en ligne par la rubrique 'Autres instruments de recherche', voir contexte dans le Plan d’orientation général - Notaires de Paris, guides thématiques du Minutier).
      inventaire après décès; Change (pont au); Erondelle, Adam; Fournier, Jacques; Marcel, Geneviève (femme d'Adam Erondelle); orfèvre
    - Inventaire après décès de Catherine Du Perier, rue de la Verrerie., 29 juillet 1558; MC/ET/XXIX/32; 11 f.
      Les oeuvres d'art sont mentionnées dans l'inventaire.
      inventaire après décès; Verrerie (rue de la); Du Perier, Catherine
    - Inventaire après décès de Catherine Dupérier, veuve d'Aimé Micheltel, seigneur d'Aigrevaux, et de Claude Frogier, demeurant à Paris, rue de la Verrerie, au coin de la rue Saint-Bon, dressé à la requête de Claude Roger, docteur en la faculté de médecine en l'université de Paris, exécuteur testamentaire, en la présence de noble Foulques de Gibien, avocat au parlement, et de Thierrie Jacquet, sa femme, petite-fille de la défunte., 29 juillet 1558; MC/ET/XXIX/32; 11 f.
      Tableaux; tapisseries; meubles taillés.
      Documents du Minutier central des notaires de Paris, Inventaires après décès, tome II, 1547-1560, catalogue [2059 actes], par Florence Greffe et Valérie Brousselle, Paris, Archives nationales,1997, notice n°1718 (instrument de recherche imprimé dématérialisé dont la version intégrale est accessible en ligne par la rubrique 'Autres instruments de recherche', voir contexte dans le Plan d’orientation général - Notaires de Paris, guides thématiques du Minutier).
      inventaire après décès; Saint-Bon (rue); Dupérier, Catherine (veuve d'Aimé Micheltel et de Claude Frogier); Frogier, Claude; Gibien, Foulques de; Jacquet, Thierrie (femme de Foulques de Gibien); Micheltel, Aimé, (seigneur d'Aigrevaux); Roger, Claude; avocat au parlement (Ancien Régime)
    - Inventaire après décès de Claude Picot, marchand épicier, bourgeois de Paris, demeurant au marché aux Poirées, à l'enseigne du Lion rouge, dressé à la requête de Jacqueline Mégissier, sa veuve, exécutrice testamentaire, tutrice de leurs enfants mineurs, de Claude Picot le jeune, fils du défunt, en la présence de Jean Peleu, marchand drapier, bourgeois de Paris, subrogé tuteur., 30 juillet 1560; MC/ET/XXIX/32; 50 f. (25 f. et 25 f. de titres),
      Tableaux; tapisseries; sculpture; meubles taillés; instruments de musique.
      Documents du Minutier central des notaires de Paris, Inventaires après décès, tome II, 1547-1560, catalogue [2059 actes], par Florence Greffe et Valérie Brousselle, Paris, Archives nationales,1997, notice n°1999 (instrument de recherche imprimé dématérialisé dont la version intégrale est accessible en ligne par la rubrique 'Autres instruments de recherche', voir contexte dans le Plan d'orientation général - Notaires de Paris, guides thématiques du Minutier).
      Autres dépouillement(s):
      Georges Wildenstein, Le goût pour la peinture dans la bourgeoisie parisienne entre 1550 et 1610.
      inventaire après décès; Mégissier, Jacqueline (femme puis veuve de Claude Picot); Peleu, Jean; Picot, Claude; Picot, Claude le jeune; négociant; commerçant; commerçant
    - Inventaire après décès de Jean Collus, marchand, rue Saint-Denis, à l'enseigne du Paon., 12 novembre 1571; MC/ET/XXIX/32; 26 fi
      inventaire après décès; Saint-Denis (rue); Collus, Jean; commerçant
    - Inventaire après décès de Jeanne Marette, femme de Lorègle, rue des Marmousets., décembre 1572; MC/ET/XXIX/32; 3 f.
      inventaire après décès; Marmousets (rue des); Marette, Jeanne; Lorègle
    - Inventaire après décès de Jean Revet, maître orfèvre, rue Fripière., 23 mars 1579; MC/ET/XXIX/32; 14 f.
      inventaire après décès; Revet, Jean; orfèvre
    - Inventaire après décès de Pierrette Thierye, femme de Toussaint Éschart, maître ceinturier, rue de la Mortellerie., 28 juin 1585; MC/ET/XXIX/32; 11 f.
      inventaire après décès; Mortellerie (rue de la); Thierye, Pierrette; Éschart, Toussaint; maroquinier
  - Inventaire de François Balehan, seigneur de Tigecourt, greffier des requêtes du palais. 1566, MC/ET/XXIX/33; registre
    - Inventaire après décès de François Batehan, seigneur de Tigecourt, greffier des Requêtes du Palais, et Marie Berthelemy, sa femme, rue Bourtibourg., 17 août 1566; MC/ET/XXIX/33; (20 p de meubles et 1 vol de titres),
      inventaire après décès; Batehan, François; Berthelemy, Marie